# 破产公司

提问人：dragonrising 时间：2018-05-15 17:40:53
陈版主、各位老师： 公司申请破产，管理人聘请会计师出具破产申请日的审计报告在债权人会议上用，公司已不符合持续经营假设，审计报告的格式有什么要求吗？公司处置了部分固定资产抵账，这部分还需要放到资产处置收益科目吗？

回答人：chenyiwei
非持续经营基础下的核算和报表编制基础问题，请参考《企业破产清算有关会计处理规定》（财会[2016]23号）。

提问人：dragonrising 时间：2018-05-16 08:40:51
这次审计还不是破产清算审计，资产尚未处置，就是对破产申请日的财务状况发表意见的审计

回答人：chenyiwei
这种情况属于特殊编制基础的报表。建议根据该企业的具体情况，结合管理人、债权人的信息需求，考虑其报告的内容和格式。例如是否可以只列基准日的一列资产负债表数据，差额列净资产，资产按预计可变现净值（清算价值）计量，所有者权益也可以无需列出明细。对应的审计报告按 1601 号审计报告准则出具。